臺灣臺中地方法院刑事判決　　　　　　　96年度易字第4563號
公　訴　人　臺灣臺中地方法院檢察署檢察官
被　　　告　戊○○
　　　　　　　　　　（另案於臺灣臺中監獄執行中）
上列被告因竊盜案件，經檢察官提起公訴（九十六年度偵字第一
九五九一號），被告於本院準備程序中就被訴事實為有罪之陳述
，經本院裁定適用簡式審判程序，茲判決如下：
    主  文
戊○○攜帶兇器竊盜，累犯，處有期徒刑拾月，減為有期徒刑伍
月，如易科罰金，以新臺幣壹仟元折算壹日。
    犯 罪 事 實
一、戊○○前因詐欺案件，於民國九十四年四月十四日經臺灣高
    雄地方法院以九十四年度簡字第一六七六號判決處有期徒刑
    四月，於同年六月十八日確定後，另因竊盜案件，於九十四
    年九月十日經臺灣高雄地方法院以九十四年度簡字第四四○
    五號判決處有期徒刑三月確定，並於九十五年一月二日經臺
    灣高雄地方法院以九十四年度聲字第四四五七號裁定定應執
    行刑為有期徒刑六月確定，甫於九十五年三月二十八日易科
    罰金執行完畢。詎仍不知悔改，其意圖為自己不法之所有，
    於：九十五年十二月十七日凌晨二時許，在臺北縣新莊市
    ○○路○段一九二號前，持金屬製、客觀上足供兇器使用之
    自製Ｔ型扳手（起訴書記載為螺絲起子，未扣案），著手撬
    開車門門鎖（未能證明已毀損），欲竊取松信交通事業股份
    有限公司（下稱松信公司）所有，而由乙○○所管領、停放
    路旁之車號○五八─ＨＮ號營業大貨車，惟因無法開啟車門
    而作罷，致未得逞；同日二時十分許，在臺北縣新莊市○○路○段二○二號前，持上開Ｔ型扳手，撬開松信公司所有
    ，而由丁○○○所管領、停放路旁之車號○五○─ＨＮ號營
    業大貨車車門門鎖（未能證明已毀損），竊得該車內之無線
    對講機一具；同日二時十五分許，在臺北縣新莊市○○路
    ○段二○○號前，持上開Ｔ型扳手，撬開松信公司所有，而
    由甲○○所管領、停放該處路旁之車號六六五─ＡＪ號營業
    貨運曳引車車門門鎖後，再以該Ｔ型扳手發動引擎之方式，
    竊取該曳引車一部，得手後以新臺幣十萬元賣給綽號「小張
    」之男子。嗣經警在上開車號○五○─ＨＮ號營業大貨車內
    塑膠膠殼上採集到戊○○指紋一枚，經送內政部警政署刑事
    警察局鑑定，始悉上情。
二、案經臺北縣政府警察局新莊分局報請臺灣板橋地方法院檢察
    署檢察官，呈請臺灣高等法院檢察署核轉臺灣臺中地方法院
    檢察署檢察官偵查起訴。
　　理  由
壹、本件被告戊○○所犯加重竊盜罪，並非死刑、無期徒刑或最
    輕本刑為三年以上有期徒刑之罪，亦非高等法院管轄第一審
    案件，於準備程序進行中，被告先就被訴事實為有罪之陳述
    ，經告知被告簡式審判程序之旨，並聽取檢察官、被告之意
    見後，本院裁定進行簡式審判程序，是本件之證據調查，依
    刑事訴訟法第二百七十三條之二規定，不受同法第一百五十
    九條第一項、第一百六十一條之二、第一百六十一條之三、
    第一百六十三條之一及第一百六十四條至第一百七十條規定
    之限制，合先敘明。
貳、實體部分
一、上開犯罪事實，業據被告戊○○於警詢及偵訊時坦承不諱，
    核與證人乙○○、丁○○○及甲○○於警詢中證述之情節大
    致相符，並有內政部警政署刑事警察局鑑驗書、刑案汽機車
    失竊現場圖、現場訪查勘查表、交通部公路總局臺北區監理
    所基隆監理站九十六年九月二十日北監基一字第○九六○○○九八一○號函附之汽車車籍查詢表等附卷足稽，足認其自
    白與事實相符，被告上開犯行洵堪認定。
二、論罪科刑
（一）按刑法第三百二十一條第一項第三款之攜帶兇器竊盜罪，
      係以行為人攜帶兇器竊盜為其加重條件，此所謂兇器，其
      種類並無限制，凡客觀上足對人之生命、身體、安全構成
      威脅，具有危險性之兇器均屬之，且祇須行竊時攜帶此種
      具有危險性之兇器為已足。而本件被告行竊時攜帶之Ｔ型
      扳手一支，雖未扣案，然為金屬材質，業據被告供述在卷
      ，依經驗法則可得知質地甚為堅硬，堪認足以為殺傷人之
      生命、身體之器械，為具有危險性之兇器甚明。核被告戊○○所為犯罪事實之行為，係犯刑法第三百二十一條第
      二項、第一項第三款之加重竊盜未遂罪；所為犯罪事實
      、之行為，均係犯刑法第三百二十一條第一項第三款之
      加重竊盜罪。
（二）被告先後所為三次竊盜犯行，時間、空間具密接性，反覆
      實現同一加重竊盜構成要件，顯係基於同一竊盜犯意下之
      單一行為，雖被害車輛車主均為松信公司，但實際管領而
      具監督權之人則分別為乙○○、丁○○○及甲○○，是其
      因竊取三個不同被害人管領之財物，故被告以一加重竊盜
      行為，同時侵害被害人乙○○、丁○○○及甲○○之財產
      法益，係一行為而觸犯數罪名，為想像競合犯，應從受害
      較重之加重竊盜既遂部分處斷，起訴意旨認為應予分論併
      罰，容有未洽。
（三）被告前因詐欺案件，於九十四年四月十四日經臺灣高雄地
      方法院以九十四年度簡字第一六七六號判決處有期徒刑四
      月，於同年六月十八日確定後，另因竊盜案件，於九十四
      年九月十日經臺灣高雄地方法院以九十四年度簡字第四四
      ○五號判決處有期徒刑三月確定，並於九十五年一月二日
      經臺灣高雄地方法院以九十四年度聲字第四四五七號裁定
      定應執行刑為有期徒刑六月確定，甫於九十五年三月二十
      八日易科罰金執行完畢，有臺灣高等法院被告前案紀錄表
      在卷可參，其於徒刑執行完畢後五年內，故意再犯有期徒
      刑之本罪，為累犯，應依刑法第四十七條第一項之規定加
      重其刑。
（四）爰審酌被告有竊盜、詐欺之犯罪前科（有上開前案紀錄表
      可考），素行欠佳，及其犯罪手段、犯罪所生損害，暨被
      告自警訊、偵查至本院審理中均坦承犯行，態度尚可，復
      參酌其生活狀況與智識程度等一切情狀，爰不依起訴書之
      求刑，而量處如主文所示之刑，以資儆懲。
（五）又被告係於九十五年十二月十七日犯本件竊盜犯行，所犯
      合於中華民國九十六年罪犯減刑條例之減刑條件，應依該
      條例第二條第一項第三款、第七條之規定減其宣告刑二分
      之一，並依同條例第九條之規定，諭知易科罰金之折算標
      準。
（六）另被告行竊使用之Ｔ型扳手，雖為被告所有，然既未據扣
      案，復無證據證明仍然存在，爰不予宣告沒收，附此敘明
      。
（七）至檢察官雖請求併行諭知強制工作之保安處分，惟按保安
      處分係針對受處分人將來之危險性所為之處置，以達教化
      、治療之目的，為刑罰之補充制度。我國現行刑法採刑罰
      與保安處分雙軌制，係在維持行為責任之刑罰原則下，為
      協助行為人再社會化之功能，以及改善行為人潛在之危險
      性格，期能達成根治犯罪原因、預防犯罪之特別目的。是
      保安處分中之強制工作，旨在對嚴重職業性犯罪及欠缺正
      確工作觀念或無正常工作因而犯罪者，強制其從事勞動，
      學習一技之長及正確之謀生觀念，使其日後重返社會，能
      適應社會生活。竊盜犯贓物犯保安處分條例第三條第一項
      規定：「十八歲以上之竊盜犯、贓物犯，有左列情形之一
      者，得於刑之執行前，令入勞動場所強制工作：一、有犯
      罪習慣者。二、以犯竊盜罪或贓物罪為常業者」，即係本
      於保安處分應受比例原則之規範，使保安處分之宣告，與
      行為人所為行為之嚴重性、行為人所表現之危險性及對於
      行為人未來行為之期待性相當之意旨而制定，而由法院視
      行為人之危險性格，決定應否令入勞動處所強制工作，以
      達預防之目的，最高法院九十一年度臺上字第四六二五號
      刑事判決意旨可參。本院審酌被告所犯本件竊盜次數為三
      次，且自始坦承犯行，揆諸前揭最高法院判決要旨，足認
      尚無併予諭知強制工作之必要，併此敘明。
據上論斷，應依刑事訴訟法第二百七十三條之一、第二百九十九
條第一項前段，刑法第三百二十一條第一項第三款、第二項、第
四十七條第一項、第四十一條第一項前段、第五十五條，中華民
國九十六年罪犯減刑條例之減刑條件，應依該條例第二條第一項
第三款、第七條、第九條，判決如主文。
本案經檢察官丙○○到庭執行職務。
中　　華　　民　　國　　96　　年　　10　　月　　30　　日
                  刑事第九庭    法  官  莊秋燕
以上正本證明與原本無異。
如不服本判決，應於收受送達後10日內向本院提出上訴書狀（應
敘述具體理由並附繕本）。
上訴書如未敘述理由，應於上訴期間屆滿後20日內補提理由書於
本院。
                                書記官  顏督訓
中　　華　　民　　國　　96　　年　　10　　月　　30　　日
附錄論罪科刑法條：
刑法第三百二十一條  犯竊盜罪而有左列情形之一者，處六月以
上五年以下有期徒刑：
一、於夜間侵入住宅或有人居住之建築物、船艦，或隱匿其內而
    犯之者。
二、毀越門扇、牆垣或其他安全設備而犯之者。
三、攜帶兇器而犯之者。
四、結夥三人以上而犯之者。
五、乘火災、水災或其他災害之際而犯之者。
六、在車站、埠頭而犯之者。
前項之未遂犯罰之。
